臺灣屏東地方法院民事裁定            100年度監宣字第130號
聲  請  人  蔡宗益
相  對  人  蔡明雄
上列聲請人聲請監護宣告事件，本院裁定如下：
    主  文
宣告蔡明雄（男、民國○○年○ 月○○日生、身分證統一編號：Ｚ000
000000號）為受監護宣告人。
選定陳（女、民國○○年○○月○ 日生、身分證統一編號：Ｚ00000
0000號）為受監護宣告之人蔡明雄之監護人。
指定蔡宗益（男、民國○○年○○月○○日生、身分證統一編號：Ｚ000
000000號）為會同開具財產清冊之人。
聲請費用新臺幣壹仟元由受監護宣告之人負擔。
    理  由
一、聲請意旨略以：聲請人蔡宗益之父親即相對人蔡明雄（男，
    民國○○年○ 月○○日生，身分證統一編號：Ｚ000000000號，住
    屏東縣林邊鄉○○村○○路61號之1 ）因罹患慢性阻塞性肺
    病併呼吸衰竭、急救後缺氧性腦病變併植物人狀態等病症，
    雖經延醫診治仍無起色，已至不能處理自己事務之程度，為
    此依民法第14條之規定，聲請宣告相對人為受監護宣告人等
    語。
二、聲請人主張上開各情，業據其提出戶籍謄本、安泰醫療社團
    法人安泰醫院普通（乙種）診斷證明書等件為證，並經本院
    前往安泰醫院，於鑑定人吳紹琛醫師前點呼相對人，並詢問
    其姓名、年籍等問題，其無反應。本院另就相對人之精神及
    心智狀況訊問鑑定人，經鑑定人鑑定結果，認相對人於98年
    1 月12日因心肺停止，經急救後，呈昏迷狀態至今二年多，
    屬永久性植物人狀態，昏迷指數為6 至7 分，日常生活完全
    需人照料，對外界刺激或指令無任何反應，處於不能為意思
    表示或受意思表示、且無法管理處分自己財產，無回復可能
    性，建議為監護之宣告等情，有本院100 年10月24日訊問筆
    錄、安泰醫療社團法人安泰醫院100 年10月26日東安醫字第
    0728號函附之監護（輔助）鑑定書1 份在卷可憑。本院綜合
    上開勘驗結果及鑑定人之意見，認相對人確因精神障礙，致
    不能為意思表示或受意思表示之程度，故聲請人聲請對相對
    人為監護之宣告，為有理由，應予准許。
三、按受監護宣告之人應置監護人；法院為監護之宣告時，應依
    職權就配偶、四親等內之親屬、最近一年有同居事實之其他
    親屬、主管機關、社會福利機構或其他適當之人選定一人或
    數人為監護人，並同時指定會同開具財產清冊之人；法院選
    定監護人時，應依受監護宣告之人之最佳利益，優先考量受
    監護宣告之人之意見，審酌一切情狀，並注意下列事項：一
    、受監護宣告之人之身心狀態與生活及財產狀況。二、受監
    護宣告之人與其配偶、子女或其他共同生活之人間之情感狀
    況。三、監護人之職業、經歷、意見及其與受監護宣告之人
    之利害關係。四、法人為監護人時，其事業之種類與內容，
    法人及其代表人與受監護宣告之人之利害關係，修正後之民
    法第1110條、第1111條第1 項、第1111條之1 定有明文。
四、本院審酌第三人陳為相對人之配偶，最近親屬即相對人之
    子蔡宗益、蔡龍萬、蔡如評亦同意由陳擔任相對人之監護
    人，是由陳負責護養及照顧相對人並管理其財產，應能符
    合相對人之最佳利益，爰選定陳為監護人。另依上開規定
    ，法院於選定監護人時，應同時指定會同開具財產清冊之人
    ，及依民法第1113條準用同法第1099條之規定，監護開始時
    ，監護人對於受監護人之財產，應依規定會同遺囑指定、當
    地直轄市、縣（市）政府指派或法院指定之人，於2 個月內
    開具財產清冊，並陳報法院。為使陳得於期限內開具財產
    清冊並陳報法院，並衡酌蔡宗益係相對人之子，平日亦會協
    助處理相對人事務，爰併指定蔡宗益為會同開具財產清冊之
    人。
五、依民事訴訟法第608 條第1 項，非訟事件法第24條第1 項，
    裁定如主文。
中    華    民    國   100    年    11    月    14    日
                        家事庭  法  官  張以岳
以上正本係照原本作成。
如不服本裁定關於選定監護人及指定會同開具財產清冊之人等部
分，應於送達後10日內向本院提出抗告狀，並繳納抗告費新臺幣
1,000元；其餘關於宣告監護之部分，不得抗告。
中    華    民    國   100    年    11    月    15    日
                                書記官  胡世瑩